臺灣士林地方法院刑事判決
110年度審簡上字第56號
上  訴  人  臺灣士林地方檢察署檢察官
被      告  周伯宇


上列上訴人因被告妨害名譽案件，不服本院士林簡易庭中華民國
110年9月30日所為之110年度士簡字第281號第一審簡易判決（聲
請簡易判決處刑案號：110年度偵字第5517號），提起上訴，本
院管轄之第二審合議庭判決如下：
    主  文
上訴駁回。
    理  由
一、本件經本院管轄第二審之合議庭審理結果，認原審判決被告
    周伯宇犯刑法第309條第1項之公然侮辱罪，判處罰金新臺幣
    （下同）5,000元，並諭知以1,000元折算1日之易服勞役折
    算標準，其認事用法均無不當，量刑亦認妥適，應予維持；
    除補充「被告於本院審理時所為之自白（見本院110年度審
    簡上字第56號卷【下稱本院卷】第58、59頁」為證據外，爰
    引用原審判決之事實、證據及理由（如附件一、二）。
二、檢察官上訴意旨略以：被告雖坦承犯行，然審酌其於案發後
    未積極與告訴人達成和解，犯後態度難謂良好，原審僅判處
    被告罰金5,000元，量刑過輕，似有違罪刑相當原則等語。
三、經查：
  ㈠按法官於有罪判決中，究應如何量處罪刑，自得依據個案情
    節，參諸刑法第57條所定各款犯罪情狀之規定，於該法定刑
    度範圍內，基於合義務性之裁量，量處被告罪刑，而量刑之
    裁量權，乃憲法所保障法官獨立審判之核心，如非有裁量逾
    越或裁量濫用之明顯違法情事，自不得擅加指摘其違法或不
    當，即使上級審對下級審裁量權之審查，亦應同此標準，此
    不僅在保障法官不受任何制度外之不當干涉，更保障法官不
    受制度內的異質干涉，方符憲法第80條所宣示獨立審判之真
    義（最高法院72年度台上字第6696號判例參照）。又量刑之
    輕重，屬事實審法院得依職權自由裁量之事項，苟已斟酌刑
    法第57條各款所列情狀而未逾越法定刑度，不得遽指為違法
    ，且在同一犯罪事實與情節，如別無其他加重或減輕之原因
    ，下級審量定之刑，亦無過重或失輕之不當情形，則上級審
    法院對下級審法院之職權行使，原則上應予尊重，不得任意
    指摘為違法。
  ㈡原審科刑部分業已審酌被告因與告訴人陳信裕有行車糾紛，
    欲表達心中之氣憤，於多數人得以共見共聞之場所以不當言
    詞辱罵告訴人，實屬不該，併衡諸其犯後坦認犯行之態度，
    及其犯罪之動機、告訴人受害之程度、智識程度、生活狀況
    等一切情狀，並於法定刑度內，予以量定罰金5,000元，如
    易服勞役，以1,000元折算1日，其認事用法並無違誤，量刑
    並未逾越上開法律規定之範圍，亦無濫用權限及違反比例原
    則之情事。至上訴意旨所稱被告未積極與告訴人達成和解一
    節，應業經原審列入量刑評價，況基於民事事件係解決私權
    紛爭，與刑事案件是確認被告具體刑罰權有無及範圍之區分
    理論，告訴人可另循民事途逕求償，法律既有另行之救濟途
    徑，藉以填補其所受之損害，尚不得以被告未能與告訴人達
    成民事和解一節，作為動搖原審刑事判決所認定犯罪事實及
    量刑之基礎，是以，檢察官執前詞指摘原判決量刑過輕，尚
    難憑採，其上訴為無理由，應予駁回。
據上論斷，應依刑事訴訟法第455條之1第1項、第3項、第368條
、第373條，判決如主文。
本案經檢察官胡原碩聲請簡易判決處刑，檢察官蔡元仕到庭執行
職務。
中　　華　　民　　國　　111 　年　　3 　　月　　16　　日
                刑事第九庭審判長法　官  李育仁
                                法  官  李冠宜
                                 法  官  陳秀慧
以上正本證明與原本無異。
本件不得上訴。                         
                                書記官  陳建宏
中　　華　　民　　國　　111 　年　　3 　　月　　16　　日
中華民國刑法第309條
公然侮辱人者，處拘役或 9 千元以下罰金。
以強暴犯前項之罪者，處 1 年以下有期徒刑、拘役或 1 萬 5
千元以下罰金。
【附件一】
臺灣士林地方法院刑事簡易判決　　　　110年度士簡字第281號
聲　請　人　臺灣士林地方檢察署檢察官
被　　　告　周伯宇
上列被告因妨害名譽案件，經檢察官聲請以簡易判決處刑（110
年度偵字第5517號），本院判決如下：
    主  文
周伯宇犯公然侮辱罪，處罰金新臺幣伍仟元，如易服勞役，以新
臺幣壹仟元折算壹日。
    事實及理由
一、本件犯罪事實、證據及應適用之法條，均引用如附件檢察官
    聲請簡易判決處刑書之記載。
二、審酌被告周伯宇與被害人有行車糾紛，欲表達心中之氣憤，
    於多數人得以共見共聞之場所以不當言詞辱罵被害人，實屬
    不該，併衡諸其犯後坦認犯行之態度，及其犯罪之動機、被
    害人受害之程度、智識程度、生活狀況等一切情狀，量處如
    主文所示之刑，並諭知易服勞役之折算標準。
三、依刑事訴訟法第449 條第1項前段、第3項、第454條第2項，
    刑法第309條第1項、第42條第3項前段，刑法施行法第1條之
    1，逕以簡易判決如主文。
中    華    民    國   110    年    9    月     30    日
                  士林簡易庭  法  官  楊峻宇
以上正本證明與原本無異。
如不服本判決應於收受本判決後20日內向本庭提出上訴書狀（須
附繕本）。因疫情而遲延不變期間，得向法院聲請回復原狀。
中    華    民    國   110    年    9     月    30    日
                              書記官  蘇彥宇
附錄：本案論罪科刑法條全文
第309條第1項
公然侮辱人者，處拘役或九千元以下罰金。

【附件二】
臺灣士林地方檢察署檢察官聲請簡易判決處刑書　
                                     110年度偵字第5517號
　　被　　　告　周伯宇　男　18歲（民國00年0月00日生）
　　　　　　　　　　　　住臺北市○○區○○街00巷00弄0號
　　　　　　　　　　　　國民身分證統一編號：Z000000000號
上列被告因妨害名譽案件，業經偵查終結，認為宜聲請以簡易判
決處刑，茲將犯罪事實及證據並所犯法條分敘如下：
　　　　犯罪事實
一、周伯宇騎乘車牌號碼000-0000號普通重型機車，陳信裕騎乘
    車牌號碼000-000號普通重型機車，2人於民國109年10月2日
    凌晨3時20分許，在臺北市內湖區康樂街61巷與該路段85巷
    之路口，因陳信裕逆向行駛，周伯宇遂與陳信裕發生衝突，
    詎周伯宇竟基於公然侮辱之犯意，向陳信裕辱稱：「幹，操
    你媽」、「操你媽的」、「幹你娘」等語，以此方式貶損陳
    信裕名譽。
二、案經陳信裕訴由本署偵辦。
　　　　證據並所犯法條
一、上開犯罪事實，業據被告周伯宇於偵查中坦承不諱，核與告
    訴人陳信裕指訴情節相符，並有監視器錄影光碟1片暨本署
    勘驗及訊問筆錄1份在卷可參，足認被告之自白應與事實相
    符，被告罪嫌堪以認定。
二、核被告所為，係犯刑法第309條第1項之公然侮辱罪嫌。
三、依刑事訴訟法第451條第1項聲請逕以簡易判決處刑。
　　此　致
臺灣士林地方法院
中　　華　　民　　國　 110　　年　　4 　　月　　16　　日
                              檢　察　官  胡    原    碩
本件正本證明與原本無異。
中　　華　　民　　國　 110　　年　   4　  月　　29　　日
　　　　　　　　　 　　　　　 書  記  官　李    柏    鋼
附錄本案所犯法條全文
中華民國刑法第309條
公然侮辱人者，處拘役或 9 千元以下罰金。
以強暴犯前項之罪者，處 1 年以下有期徒刑、拘役或 1 萬 5
千元以下罰金。

本件係依刑事訴訟法簡易程序辦理，法院簡易庭得不傳喚被告、
輔佐人、告訴人、告發人等出庭即以簡易判決處刑；被告、被害
人、告訴人等對告訴乃論案件如欲聲請法院調（和）解或已達成
民事和解而要撤回告訴或對非告訴乃論案件認有受傳喚到庭陳述
意見之必要時，請即另以書狀向簡易法庭陳述或請求傳訊。